【裁判字號】    99,聲,4921
【裁判日期】    991213
【裁判案由】    聲請沒收
【裁判全文】
臺灣桃園地方法院刑事裁定              99年度聲字第4921號
聲  請  人  臺灣桃園地方法院檢察署檢察官
被      告  張吉和
上列聲請人聲請沒收案件（99年度聲沒字第787 號，偵查案號：
96年度戒毒偵字第109號），本院裁定如下：
    主  文
扣案之第一級毒品海洛因拾壹包（合計淨重共玖點貳柒公克）、
第一級毒品海洛因壹瓶（淨重壹點柒伍公克）、第一級毒品海洛
因壹包（淨重拾壹點陸壹公克）、第二級毒品甲基安非他命柒小
包（驗餘淨重肆點參伍柒捌公克）、第二級毒品甲基安非他命拾
伍小包（驗餘淨重捌點捌柒捌捌公克）、第二級毒品甲基安非他
命柒小包（驗餘淨重肆點捌壹捌伍公克），均沒收銷燬之。
    理  由
一、按違禁物不問屬於犯罪行為人與否，沒收之，且得單獨宣告
    沒收，刑法第38條第1 項第1 款、第2 項及第40條第2 項分
    別定有明文。次按查獲之第1 、2 級毒品、及專供製造或施
    用第1 、2 級毒品之器具，不問屬於犯人與否，均沒收銷燬
    之，毒品危害防制條例第18條第1 項前段定有明文。
二、本件聲請意旨略以：被告張吉和因施用毒品犯行，經本院以
    95年度毒聲字第952 號裁定令入戒治處所施以強制戒治，經
    評定合格，停止處分，於民國96年4 月11日釋放出監，臺灣
    桃園地方法院檢察署檢察官業以96年度戒毒偵字第109 號為
    不起訴處分確定，而查獲時扣得之海洛因11小包（淨重共
    9.27 公 克）、海洛因1 瓶（淨重1.75公克）、海洛因1 包
    （淨重11.61 公克），安非他命7 包（淨重共4.3820公克）
    、安非他命15包（淨重共8.9221公克）、安非他命7 包（淨
    重共4.8383公克），屬第一級毒品海洛因及第二級毒品安非
    他命，核屬毒品危害防制條例第18條第1 項所規定之違禁物
    ，為此，爰聲請宣告沒收等語。
三、經查：
（一）被告張吉和於94年11月22日19時40分許為警採集尿液前回
      溯26小時及96小時內之某時，在不詳地點，因有施用第一
      級毒品海洛因及第二級毒品安非他命犯行，為警於同日17
      時10分許，在桃園縣楊梅鎮○○路207 巷1 弄3 號查獲，
      並扣得安非他命15包及7 包、海洛因1 包，經本院於94年
      12月27日以94年度毒聲字第2177號裁定送觀察勒戒；尚未
      執行前，被告復因毒品案件於95年1 月24日3 時30分在楊
      梅鎮○○街108 巷3 號地下1 樓為警查獲，並扣得海洛因
      1 瓶；因被告交保後逃匿，經臺灣桃園地方法院檢察署發
      佈通緝，其後於95年5 月15日21時30分在新竹縣湖口鄉中
      勢村上北勢18號旁鐵皮屋內為警查獲，並扣得海洛因11
      包、安非他命7 包，被告經送執行觀察勒戒後，認有繼續
      施用毒品傾向，本院又於95年6 月30日以95年度毒聲字第
      952 號裁定令入戒治處所強制戒治，因被告經戒治成效評
      定合格，無繼續強制戒治之必要，業於96年4 月11日釋放
      出監，臺灣桃園地方法院檢察署檢察官並於96年4 月12日
      以96年度戒毒偵字第109 號為不起訴處分確定。
（二）而被告在上開案件為警查獲時，分別扣得(1)第一級毒品海
      洛因11包（合計淨重9.27公克，保管字號：95年度白保管
      字第214 號，扣押物品清單見95年度毒偵字第3488號偵查
      卷第6 頁）；(2)第一級毒品海洛因1 瓶（淨重1.75公克，
      保管字號：95年度保管字第638 號，扣押物品清單見95年
      度毒偵字第905 號偵查卷第18頁）；(3)第一級毒品海洛因
      1 包（淨重11.61 公克，保管字號：94年度保管字第8742
      號，扣押物品清單見94年度毒偵字第6486號偵查卷第31頁
      ）；(4)第二級毒品甲基安非他命7 小包（驗餘淨重4.3578
      公克，保管字號：94年度安保管字第1833號，扣押物品清
      單見94年度毒偵字第6486號偵查卷第32頁）；(5)第二級毒
      品甲基安非他命15小包（驗餘淨重8.8788公克，保管字號
      ：94年度安保管字第1833號，扣押物品清單見94年度毒偵
      字第6486號偵查卷第32頁）；(6)第二級毒品甲基安非他命
      7 小包（驗餘淨重4.8185公克，保管字號：95年度安保管
      字第935 號，扣押物品清單見95年度毒偵字第3488號偵查
      卷第18頁）；分屬毒品危害防制條例管制之第一、二級毒
      品，為違禁物一節，有法務部調查局95年1 月26日調科壹
      字第080010562 號、95年3 月23日調科壹字第080010870
      號及95年7 月4 日調科壹字第100003045 、000000000 號
      濫用藥物實驗室鑑定書共4 紙、憲兵司令部刑事鑑識中心
      99 年5月31日憲直刑鑑字第0990001083號鑑定書1 紙在卷
      可稽（分參94年度毒聲字第6486號偵查卷第67頁、95年度
      毒偵字第905 號偵查卷第22頁、95年度毒偵字第3488號偵
      查卷第3 、4 、21頁），揆諸首揭說明，應認此部分之聲
      請並無不合，應予准許。又鑑定機關鑑驗毒品秤重主要係
      以傾倒，必要時亦會輔以刮杓刮取之方式，儘可能將原送
      驗包裝袋內毒品與包裝袋分離後各別秤重，所得毒品重量
      稱為淨重，包裝袋重量則以空包裝重稱之，然無論依上述
      何種方式分離，原送驗包裝袋內均仍會有微量毒品成分殘
      留，是應認前開包裝袋未與毒品完全析離，就該毒品與包
      裝袋，均應依毒品危害防制條例第18條第1 項前段規定，
      宣告沒收銷燬之。
四、依刑事訴訟法第220 條，裁定如主文。
中    華    民    國    99    年    12    月    13    日
                  刑事第三庭    法  官  楊麗文
以上正本證明與原本無異。
如不服本裁定，應於送達後5 日內，向本院提出抗告狀。
                                書記官  柯凱騰
中    華    民    國    99    年    12    月    13    日

司法院資訊處製作；財團法人民間司法改革基金會備份。
